臺灣新北地方法院刑事判決
                                   110年度審易字第2158號
公  訴  人  臺灣新北地方檢察署檢察官
被      告  徐曉婷


                    （另案於法務部○○○○○○○○○○○○○執行）
上列被告因竊盜案件，經檢察官提起公訴（110年度偵字第31363
號），被告於準備程序中就被訴事實為有罪之陳述，經告知簡式
審判程序之旨，並聽取當事人之意見後，本院改行簡式審判程序
審理，判決如下：
    主  文
徐曉婷犯踰越門窗侵入住宅竊盜罪，累犯，處有期徒刑拾月。未
扣案如附表二編號1至7所示之犯罪所得均沒收，於全部或一部不
能沒收或不宜執行沒收時，追徵其價額。
    事  實
一、徐曉婷意圖為自己不法之所有，基於竊盜之犯意，於民國11
    0年8月4日17時27分許，步行至新北市○○區○○路000巷00號「
    金富帝寶大樓」旁防火巷，翻越該大樓外牆進入該大樓社區
    ，穿越大樓回收場後攀爬至鄭秀惠上址5樓住處陽台外，打
    開未上鎖之窗戶，踰越窗戶進入屋內，徒手竊取鄭秀惠所有
    、如附表一、二所示物品，得手後離開現場。嗣於同年月日
    22時許，鄭秀惠之家人回家後發覺家中遭竊，經報警處理，
    警調閱監視器後始悉上情，且於徐曉婷位於新北市○○區○○路
    000號2樓之住處扣得如附表一所示物品（均已發還鄭秀惠）
    。
二、案經鄭秀惠訴由新北市政府警察局板橋分局報告臺灣新北地
    方檢察署檢察官偵查起訴。
    理  由
一、訊據被告徐曉婷對於上揭犯行坦承不諱，核與告訴人鄭秀惠
    於警詢時之指述情節大致相符，並有新北市政府警察局板橋
    分局搜索扣押筆錄、扣押物品目錄表、贓物認領保管單、扣
    案物照片、監視器畫面截圖、刑案現場勘察報告各1份在卷
    可稽，被告徐曉婷之自白與事實相符，本件事證明確，被告
    徐曉婷犯行堪以認定，應依法論科。至於被告於本院辯論終
    結後，始提出書狀，以其所犯竊盜犯行係因婚後與夫家相處
    及孕子等因素，終引發精神疾病所致云云，並聲請傳訊證人
    及調閱病歷等節，經查，被告於前案犯行即臺灣士林地方法
    院110年度審易字第368號案件(犯罪時間為109年11月22日)
    ，並未提出有關精神抗辯，其犯罪時間正係與現任配偶結婚
    及輔生產後未滿6月之期間，本案犯罪時間則離上揭事由之
    發生時間，已長達1年餘，此有卷附戶籍資料、判決書可稽
    ，於此時始提出精神抗辯，是否屬實則已非無疑，經調閱被
    告前案紀錄其在96年間所犯竊盜罪行之態樣與本案手法均相
    同(參臺灣高等法院98年度上訴字第1953號判決)，該次犯罪
    ，係在被告所稱影響精神狀態事由發生之前數年，再審酌本
    次犯行之態樣與之相同，已難認係因精神疾病引發其竊盜犯
    行，再審酌本院審理時就被告應答內容，與常人無異，就犯
    罪事實均一一陳述，並無精神異常之跡象，亦未提及有關精
    神抗辯事，此亦有本院卷附筆錄足考，故綜上認被告所請調
    查證據並無必要，應予駁回，僅此敘明。
二、論罪科刑：
  ㈠按刑法第321條第1項第2款所謂「門窗」應專指分隔住宅或建
    築物內外之出入口大門及窗戶，而所謂「其他安全設備」，
    指門窗、牆垣以外，依社會通常觀念足認為防盜之設備。又
    所謂「毀」係指毀損，「越」則係指踰越或超越，只要踰越
    或超越門窗、牆垣或其他安全設備之行為使該門窗、牆垣或
    其他安全設備喪失防閑作用，即該當於此規定之要件。
  ㈡核被告所為，係犯刑法第321條第1項第1款、第2款之踰越門
    窗侵入住宅竊盜罪。
  ㈢被告前因①竊盜案件，經臺灣士林地方法院以94年度易字第57
    9號判決判處有期徒刑1年8月，緩刑5年確定，緩刑宣告嗣經
    撤銷；②施用毒品案件，經臺灣士林地方法院以96年度湖簡
    字第115號判決判處有期徒刑3月確定；③竊盜、詐欺取財、
    偽造文書等案件，經臺灣士林地方法院以96年度訴字第1293
    號判決判處應執行有期徒刑6年，再經臺灣高等法院、最高
    法院先後以98年度上訴字第1953號、99年度台上字第32號判
    決駁回上訴確定；④施用毒品案件，經臺灣士林地方法院以9
    6年度士簡字第1566號判決判處有期徒刑3月確定，上開②至④
    案，嗣經臺灣高等法院以99年度聲字第1109號裁定應執行有
    期徒刑6年2月確定，並與上開①案接續執行，於103年9月12
    日縮短刑期假釋出監併付保護管束，迄106年5月12日保護管
    束期滿，假釋未經撤銷，其未執行之刑以執行完畢論，有臺
    灣高等法院被告前案紀錄表1份在卷可稽，是其於有期徒刑
    執行完畢後5年內故意再犯本案有期徒刑以上之罪，符合刑
    法第47條第1項之累犯要件，審酌司法院釋字第775號解釋意
    旨，被告於前案執行完畢後，再犯本案，顯見先前刑之執行
    不足以發揮警告作用，堪認其對於刑罰之反應力薄弱，佐以
    其所犯本案之罪，加重最低本刑，亦無致個案過苛或不符罪
    刑相當原則，故依刑法第47條第1項規定，加重其刑。
　㈣爰審酌被告正值青壯，不思以己力正當賺取財物，竟存不勞
    而獲之心態，竊取他人財物，危害社會治安，惡性非輕，且
    前已有多次竊盜前科，有臺灣高等法院被告前案紀錄表1份
    在卷可參，素行非佳；惟念及被告犯後已坦承犯行，態度尚
    可，兼衡其犯罪之動機、目的、手段、竊取財物之價值，及
    被告自陳國中畢業之教育程度，入監從事餐飲業，月薪臺幣
    （下同）3至4萬元，需扶養1名子女之家庭經濟狀況，暨已
    返還部分贓物等一切情狀，量處如主文所示之刑。
三、按犯罪所得，屬於犯罪行為人者，沒收之。前2項之沒收，
    於全部或一部不能沒收或不宜執行沒收時，追徵其價額。犯
    罪所得已實際合法發還被害人者，不予宣告沒收或追徵。刑
    法第38條之1第1項前段、第3項、第5項定有明文。又宣告沒
    收或追徵，有過苛之虞、欠缺刑法上之重要性、犯罪所得價
    值低微，或為維持受宣告人生活條件之必要者，得不宣告或
    酌減之，刑法第38條之2第2項亦有明定。查本件被告竊得如
    附表二編號1至7所示之物為其犯罪所得，雖未經扣案，揆諸
    上揭規定，仍應予宣告沒收，並於全部或一部不能沒收或不
    宜執行沒收時，追徵其價額。又被告竊得如附表一所示之物
    ，均已實際合法發還被害人鄭秀惠乙節，有贓物認領保管單
    1份附卷可佐（見偵查卷第197至198頁），爰依刑法第38條
    之1第5項之規定，不予宣告沒收或追徵。至被告竊得如附表
    二編號8所示之會員卡3張，因均具專屬性，經使用人掛失補
    發新件後，該等物品即已失去功能，且本身客觀財產價值低
    微，如宣告沒收、追徵價額顯然欠缺刑法上重要性，依刑法
    第38條之2第2項規定皆不予宣告沒收，附此敘明。 
據上論斷，應依刑事訴訟法第273條之1第1項、第299條第1項前
段，刑法第321條第1項第1款、第2款、第47條第1項、第38條之1
 第1項前段、第3項，刑法施行法第1條之1，判決如主文。
本案經檢察官余佳恩偵查起訴，檢察官盧祐涵到庭執行職務。
中　　華　　民　　國　　111 　年　　2 　　月　　10　　日
                  刑事第二十五庭  法  官  王綽光

上列正本證明與原本無異。
如不服本判決，應於判決送達後20日內敘明上訴理由，向本院提
出上訴狀 (應附繕本) ，上訴於臺灣高等法院。其未敘述上訴理
由者，應於上訴期間屆滿後20日內向本院補提理由書「切勿逕送
上級法院」。
                                  書記官  王嘉蓉
中　　華　　民　　國　　111 　年　　2 　　月　　14　　日
附錄本案論罪科刑法條全文：
中華民國刑法第321條
犯前條第 1 項、第 2 項之罪而有下列情形之一者，處 6 月以
上 5 年以下有期徒刑，得併科 50 萬元以下罰金：
一、侵入住宅或有人居住之建築物、船艦或隱匿其內而犯之。
二、毀越門窗、牆垣或其他安全設備而犯之。
三、攜帶兇器而犯之。
四、結夥三人以上而犯之。
五、乘火災、水災或其他災害之際而犯之。
六、在車站、港埠、航空站或其他供水、陸、空公眾運輸之舟、
    車、航空機內而犯之。
前項之未遂犯罰之。
附表一：扣案已發還鄭秀惠之物品
編號 品項 數量及單位 1 皮包 3個 2 護照 1本 3 車牌號碼000-0000號汽車行照 1張 4 玉山商業銀行信用卡 4張（鄭秀惠2張、張聰寶2張） 5 台新商業銀行信用卡 2張（鄭秀惠1張、張聰寶1張） 6 華泰商業銀行信用卡 1張（張聰寶） 7 中國信託商業銀行信用卡 1張 8 永豐商業銀行信用卡 4張（鄭秀惠2張、張聰寶2張） 9 台胞證 1張（張聰寶） 10 老行家VIP會員卡 1張 11 iPhone XR手機 1支（IMEI:000000000000000 、000000000000000號） 12 天梭手錶 1支 13 手鐲 1個 14 耳環 4副 15 銀戒指 2個 16 金戒指 1個 17 黑色袋子 1個 18 鑽戒（起訴書漏載） 2顆 

附表二：未扣案之鄭秀惠遭竊物品
編號 品項 數量及單位 價值（新臺幣） 1 浪琴手錶 1支 7萬5,000元 2 戒指 1個 1萬6,000元 3 金手鍊 1條 2萬元 4 金腳鍊 1條 2萬元 5 金耳環 3副 2萬5,000元 6 汽車鑰匙（廠牌：BMW X6） 1個 2萬5,000元 7 現金  4,000元 8 健身房World Gym會員卡 3張（張聰寶、張哲豪、鄭秀惠） 不詳